【裁判字號】    90,破,33
【裁判日期】    900829
【裁判案由】    宣告破產
【裁判全文】
臺灣臺中地方法院民事裁定  九十年度破字第三三號
    聲  請  人  台灣中小企業銀行股份有限公司
    法定代理人  蕭介仁
    代  理  人  彭曉晴
    相  對  人  甲○○
    代  理  人  周啟瑞
右聲請人聲請宣告破產事件，本院裁定如左：
    主      文
宣告甲○○破產。
選任賴利水律師為破產管理人。
申報債權之期間自即日起至民國九十年十一月二十八日止。
    理      由
一、按債務人不能清償債務者，得聲請法院宣告破產，破產法第五十七條、第五十八
    條第一項規定甚明。
二、本件聲請意旨略以：相對人甲○○因連帶保證訴外人瑞聯航空股份有限公司（下
    稱瑞聯公司）之借款債務，致對聲請人負欠保證債務計美金三千零八萬三千九百
    四十六元八角八分（約折合新台幣九億九千二百七十七萬二百四十七元四分）及
    其利息、違約金，而相對人之不動產大部分業經其他金融機關或他人設定高額抵
    押，其資產剩餘價值相當有限，根本無法清償相對人所積欠之債務，依相對人之
    財務現況，非但債務已超過資產，且其債務均已陷於停止支付，若不宣告破產將
    無法解決，而相對人所圖償債之瑞聯公司，不僅無法償還積欠各債權人之債務，
    就連飛機維護費用、員工工資、航空保險等基本費用亦無法支付，是不僅相對人
    無法清償債務，即瑞聯公司亦無法清償債務，自有宣告相對人確產之必要，爰聲
    請宣告相對人破產等語。
三、相對人則以：相對人經營之瑞圓纖維股份有限公司（不稱瑞圓公司）及瑞聯公司
    受亞洲金融風暴於民國（下同）八十七年九月三十日發生財務危機以來，透過尋
    求資金挹注、精簡人事、處分資產瘦身等方式維持公司營運並償還債務，其中瑞
    圓公司部分，自八十七年九月至九十年三月止累計償還銀錢業者借款本息達九億
    七千餘萬元，而瑞聯公司部分，自八十七年九月至九十年三月累計償還銀錢業者
    借款本息達二十六億五千餘萬元，而瑞聯公司原有六架美國麥道公司製造之ＭＤ
    ─八二型一百六十五人噴射客機，其中三架飛機向中央及康和租賃（股）公司（
    下稱康和公司）辦理融資租賃之資產，為達解決債務目的，業與中央及康和公司
    協議將飛機交付債務人處置，並分別於八十九年三月交付一架、同年十一月交付
    二架，又另一架遭越南政府扣留於胡志明機場之飛機，則協助抵押權銀行（即第
    一銀行、高雄區中小企業銀行及華開租賃股份有限公司）於九十年三月間就地處
    分該架飛機，以償還部分債務。按瑞聯公司目前已積極進行回復營運有關之各項
    航務、機務、運務等相關準備工作，登記回任員工達一百七十餘名，並已向交通
    部民用航空局提出回復營運申請，俟瑞聯公司營運後，每月營收狀況足以回復償
    還銀行債務能力，並逐漸提昇償還金額，相對人為瑞聯公司之連帶保證人，雖目
    前無法清償聲請人之債權，惟僅係暫時中斷支付，近期內將可回復支付能力，實
    無宣告相對人破產之必要等語置辯。
四、經查：本件聲請人所主張之前開事實，有本院八十九年度促字第六六五一八號未
    付命令影本一件、歸戶財產查詢清單影本一份、本院民事執行處九十年度執字第
    六一四八號九十年五月八日通知函影本一件、金融聯合徵信中心授信與保證資訊
    三紙、報紙影本七紙、存證信函影本四件、臺灣高雄地方法院八十九年高貴民琢
    整七字第二五五四一號函影本一件、同院民事執行處九十年五月十五日九十高貴
    民心九十執字第一五八二二號函影本一件、同院民事執行處九十年五月十七日九
    十高貴民心九十執助字第一二一號函影本一件、中央產物保險股份有限公司八十
    九年七月三十一日意簡字第九一八號函影本一件為證，而相對人對其確有積欠聲
    請人前開連帶保證債務及現無力清償一節，亦無爭執，且相對人亦自承該瑞聯公
    司尚未獲准回復營運，則其所稱俟瑞聯公司營運後，每月營收狀況足以回復償還
    銀行債務能力，並逐漸提昇償還金額，相對人為瑞聯公司之連帶保證人，雖目前
    無法清償聲請人之債權，惟僅係暫時中斷支付，近期內將可回復支付能力云云，
    均屬假設之詞，尚難採信，則揆諸前開說明，聲請人之聲請，合於法律之規定，
    自應予以准許。
五、爰依破產法第六十三條、第六十四條，裁定如主文。
中      華      民      國    九十      年      八      月    二十九    日
~B臺灣臺中地方法院民事第四庭
~B    法  官  李國增
右為正本係照原本作成。
如對本裁定抗告，須於裁定送達後十日內向本院提出抗告狀。
中      華      民      國    九十      年      八      月    二十九    日
~B    書記官


司法院資訊處製作；財團法人民間司法改革基金會備份。
